臺灣高雄地方法院刑事判決　　　　　　　94年度易字第1744號
公　訴　人　臺灣高雄地方法院檢察署檢察官
被　　　告　乙○○
上列被告違反毒品危害防制條例案件，經檢察官提起公訴（94年
度毒偵字第7816號），嗣因被告就被訴事實為有罪之陳述，經本
院告知簡式審判程序意旨，並聽取公訴人及被告之意見後，本院
合議庭裁定由受命法官獨任依簡式審判程序審理，判決如下：
    主  文
乙○○連續施用第二級毒品，處有期徒刑肆月，如易科罰金，以
參佰元折算壹日，扣案如附表編號一、二、三、四、五、六、七
所示之物，均沒收銷燬之；又持有第一級毒品，處有期徒刑參月
，如易科罰金，以參佰元折算壹日，扣案如附表編號八所示之物
，沒收銷燬之。應執行有期徒刑陸月，如易科罰金，以參佰元折
算壹日；扣案如附表編號一、二、三、四、五、六、七、八所示
之物，均沒收銷燬之。
    事  實
一、乙○○前於民國91年間因施用毒品案件，經臺灣高雄少年法
    院以91年度少調字第1931號裁定送觀察、勒戒，嗣因認其無
    繼續施用毒品傾向，於92年1 月8 執行完畢予以釋放，並於
    同年1 月13日裁定不付審理。詎乙○○仍不知戒除毒癮，明
    知甲基安非他命屬毒品危害防制條例第2 條第2 項第2 款之
    第二級毒品，竟於上開觀察、勒戒執行完畢釋放後5 年內，
    基於施用第二級毒品甲基安非他命之概括犯意，自94年8 月
    9 日起至94年8 月19日上午8 時許，在高雄市○○區○○路
    195 巷13號21樓之8 之租屋處，以將甲基安非他命放入玻璃
    球內以火燒烤吸食煙霧之方式，每約2 、3 天即施用1 次之
    頻率，連續施用第二級毒品甲基安非他命多次；另基於持有
    第一級毒品海洛因之犯意，明知海洛因業經公告列為毒品危
    害防制條例第2 條第2 項第1 款之第一級毒品，不得持有，
    於94年8 月15日晚上6 時許，在上址住處樓下（即高雄市○
    ○區○○路195 巷13號），自真實姓名年籍均不詳綽號「小
    胖」之成年男子處收受第一級毒品海洛因1 包（淨重0.78公
    克、空包裝重0.44公克）而持有之。嗣於94年8 月19日下午
    5 時5 分許，為警於高雄市○○區○○路195 巷13號前攔檢
    查獲，並在其身上扣得如附表編號8 、9 所示之物，又經警
    持搜索票前往乙○○上址住處執行搜索，扣得如附表編號1
    至7 所示之物而查知上情。
二、案經高雄市政府警察局刑警大隊報告臺灣高雄地方法院檢察
    署檢察官偵查起訴。
    理  由
壹、程序方面：
    按本件被告乙○○所犯係死刑、無期徒刑、最輕本刑為3 年
    以上有期徒刑以外之罪，其於準備程序就前揭被訴事實為有
    罪之陳述，經受命法官告知簡式審判程序之旨，並聽取其與
    公訴人之意見後，本院認無不得或不宜改依簡式審判程序進
    行之處，爰依刑事訴訟法第273 條之1 第1 項、第284 條之
    1 ，裁定本件由受命法官獨任進行簡式審判程序，合先敘明
    。
貳、實體部分：
一、上揭事實，業據被告於本院審理中坦承不諱，且其於94年8
    月19日經警查獲時所採驗之尿液，經高雄市立凱旋醫院以GC
    /MS 方法（氣相層析/ 質譜儀法）檢驗，結果呈第二級毒品
    甲基安非他命之陽性反應，此有卷附該院94年8 月29日檢體
    編號Ｌ7 －035 號濫用藥物尿液檢驗報告（見94年度毒偵字
    7816號卷第29頁）在卷可稽；又扣案如附表編號1 至7 號所
    示之物，經送驗後確含第二級毒品甲基安非他命成分，有高
    雄醫學大學附設中和紀念醫院94年11月29日報告編號0000－
    000 至0000－000 號之檢驗報告共計13紙在卷可憑（見本院
    卷第32頁至第44頁），且於同日扣得如附表編號8 號所示之
    物，經送往法務部調查局鑑定，結果確含第一級毒品海洛因
    成分，此有該局94年10月14日調科壹字第220021308 號鑑定
    通知書1 紙在卷可佐（見本院卷第12頁），復有搜索、扣押
    筆錄、扣押物品目錄表、照片2 張在卷足佐，足認被告上開
    自白確與事實相符，洵堪採為論罪科刑之依據。
二、又被告曾於91年間因施用毒品案件，經臺灣高雄少年法院以
    91 年 度少調字第1931號裁定送觀察、勒戒，嗣因認其無繼
    續施用毒品傾向，於92年1 月8 執行完畢予以釋放，並於同
    年1 月13日裁定不付審理等情，有臺灣高等法院被告前案紀
    錄表、本院被告院內索引卡紀錄表、臺灣高雄地方法院檢察
    署刑案資料查註紀錄表、全國施用毒品案件紀錄表各1 份在
    卷可查，被告於強制戒治執行完畢釋放後，5 年內再為本件
    施用毒品犯行，自應依法論罪科刑。是以本件事證明確，被
    告犯行堪以認定。
三、按海洛因係毒品危害防制條例第2 條第2 項第1 款所稱之第
    一級毒品，甲基安非他命係同條項第2 款所稱之第二級毒品
    ，均不得非法持有、施用。核被告所為，係犯毒品危害防制
    條例第10條第2 項之施用第二級毒品罪及同條例第11條第1
    項之持有第一級毒品罪。其持有第二級毒品後進而施用，其
    持有之低度行為，應為施用之高度行為所吸收，不另論罪。
    又被告先後多次施用第二級毒品之犯行，時間緊接，方法相
    同，所犯復為構成要件相同之罪名，顯係基於概括犯意反覆
    為之，應依連續犯規定論以一罪，並依法加重其刑。被告所
    犯上開二罪，犯意各別，行為互殊，應予分論併罰。爰審酌
    被告前已因施用毒品案件經觀察、勒戒，且甫於94年間因施
    用第二級毒品，經本院以94年度簡字第3132號判處有期徒刑
    3 月確定（不構成累犯），業如上述，本應徹底戒除毒癮，
    不料其竟仍繼續施用毒品，顯見其毫無戒除毒害之決心，意
    志不堅，有失政府制定毒品危害防制條例之立法美意，本不
    宜寬貸，惟念其犯後坦承犯行，態度尚可，且其施用毒品乃
    自戕一己之身體健康，尚未害及他人，另所持有第一級毒品
    之數量微薄，犯罪情節非重等一切情狀，分別量處如主文所
    示之刑，並均諭知易科罰金之折算標準，並定其應執行刑，
    及諭知易科罰金之折算標準。
四、未按查獲之第一、二級毒品及專供製造或施用第一、二級毒
    品之器具，不問屬於犯人與否，均沒收銷燬之，毒品危害防
    制條例第18條第1 項前段定有明文。查扣案之不明粉末1 小
    包（即附表編號8）、 不明晶體共3 小包（即附表編號1 至
    3）， 經鑑定結果分別確含第一級毒品海洛因、第二級毒品
    甲基安非他命之成分，業如上述，且該包裝袋因與其內之毒
    品業已無法析離，應分別將之同視為第一、二級毒品，從而
    不問屬於犯人與否，爰併依上開規定宣告沒收銷燬之。而鑑
    驗所耗損之毒品，既已滅失，自無庸宣告沒收銷燬。另扣案
    如附表所示編號4 至7 所示之物，其上均殘留有第二級毒品
    甲基安非他命，業如前述，衡情上開物品與毒品間已難剝離
    ，自應整體視之為第二級毒品，亦依毒品危害防制條例第18
    條第1 項前段規定，均併予宣告沒收銷燬之。至扣案之電子
    秤1 台（即附表編號9）， 既非被告所有，亦無積極證據證
    明與被告所犯本案施用第二級毒品、持有第一級毒品之犯行
    有關，故不予宣告沒收，附此敘明。
據上論斷，依刑事訴訟法第第273 條之1 第1 項、第284 條之1
、第299 條第1 項前段，毒品危害防制條例第10條第2 項、第11
條第1 項、第18條第1 項前段，刑法第11條、第56條、第41條第
1 項前段、第51條第5 款、第9 款，罰金罰鍰提高標準條例第2
條，判決如主文。
本案經檢察官甲○○到庭執行職務
中　　華　　民　　國　　94　　年　　12　　月　　21　　日
                   刑事第三庭    法　官  錢衍蓁
以上正本證明與原本無異。
如不服本判決，應於判決送達後10日內，向本院提出上訴狀。
中　　華　　民　　國　　94　　年　　12　　月　　21　　日
                                  書記官   鄭淑臻
附錄本案論罪科刑法條全文
毒品危害防制條例第10條
施用第一級毒品者，處6月以上5年以下有期徒刑。
施用第二級毒品者，處3年以下有期徒刑。
毒品危害防制條例第11條
持有第一級毒品者，處 3 年以下有期徒刑、拘役或新臺幣 5 萬
元以下罰金。
持有第二級毒品者，處 2 年以下有期徒刑、拘役或新臺幣 3 萬
元以下罰金。
持有專供製造或施用第一、二級毒品之器具者，處 1 年以下有期
徒刑、拘役或新臺幣 1 萬元以下罰金。
持有毒品達一定數量者，加重其刑至二分之一，其標準由行政院
定之。
附表：
┌──┬────┬───┬───────────┐
│編號│扣案物品│數量  │ 扣案物檢驗結果       │
├──┼────┼───┼───────────┤
│ 1  │安非他命│1包   │高雄醫學大學附設中和紀│
│    │        │      │念醫院報告編號0000-000│
│    │        │      │號檢驗報告結果呈甲基安│
│    │        │      │非他命陽性反應（驗前毛│
│    │        │      │重0.56公克，驗後毛重  │
│    │        │      │0.53 公 克，含殘留甲基│
│    │        │      │安非他命無法剝離之包裝│
│    │        │      │袋1 個）              │
├──┼────┼───┼───────────┤
│ 2  │安非他命│1包   │高雄醫學大學附設中和紀│
│    │        │      │念醫院報告編號0000-000│
│    │        │      │號檢驗報告結果呈甲基安│
│    │        │      │非他命陽性反應（驗前毛│
│    │        │      │重0.13公克，驗後毛重  │
│    │        │      │0.1 公克，含殘留甲基安│
│    │        │      │非他命無法剝離之包裝袋│
│    │        │      │1 個）                │
├──┼────┼───┼───────────┤
│ 3  │安非他命│1包   │高雄醫學大學附設中和紀│
│    │        │      │念醫院報告編號0000-000│
│    │        │      │號檢驗報告結果呈甲基安│
│    │        │      │非他命陽性反應（驗前毛│
│    │        │      │重0.16公克，驗後毛重  │
│    │        │      │0.13 公 克，含殘留甲基│
│    │        │      │安非他命無法剝離之包裝│
│    │        │      │袋1 個）              │
├──┼────┼───┼───────────┤
│ 4  │安非他命│3組   │高雄醫學大學附設中和紀│
│    │吸食器  │      │念醫院報告編號0000-000│
│    │        │      │至0000-000號檢驗報告結│
│    │        │      │果均呈甲基安非他命陽性│
│    │        │      │反應                  │
├──┼────┼───┼───────────┤
│ 5  │分裝杓  │2支   │高雄醫學大學附設中和紀│
│    │        │      │念醫院報告編號0000-000│
│    │        │      │、0000-000號檢驗報告均│
│    │        │      │呈甲基安非他命陽性反應│
├──┼────┼───┼───────────┤
│ 6  │殘留安非│3個   │高雄醫學大學附設中和紀│
│    │他命殘渣│（起訴│念醫院報告編號0000-000│
│    │夾鏈袋  │書、扣│至0000-000號檢驗報告結│
│    │        │押物品│果均呈甲基安非他命陽性│
│    │        │目錄表│反應                  │
│    │        │均誤載│                      │
│    │        │為4 個│                      │
│    │        │）    │                      │
├──┼────┼───┼───────────┤
│ 7  │安非他命│2個   │高雄醫學大學附設中和紀│
│    │玻璃球吸│      │念醫院報告編號0000-000│
│    │食器    │      │、0000-000號檢驗報告結│
│    │        │      │果均呈甲基安非他命陽性│
│    │        │      │反應                  │
├──┼────┼───┼───────────┤
│ 8  │海洛因  │1包   │法務部調查局94年10月14│
│    │        │      │日調科壹字第220021308 │
│    │        │      │號鑑定通知書結果含海洛│
│    │        │      │因成分（淨重0.78公克，│
│    │        │      │空包裝重0.44公克）    │
├──┼────┼───┼───────────┤
│ 9  │電子秤  │1台   │                      │
└──┴────┴───┴───────────┘
